最　高　行　政　法　院　判　決
　　　　　　　　　　　　　　　　　　 96年度判字第01764號
上　訴　人　國巨股份有限公司
代　表　人　甲○○
訴訟代理人　柯淵波　律師
被 上訴 人　財政部高雄關稅局
代　表　人　吳愛國
上列當事人間因進口貨物核定稅則號別事件，上訴人對於中華民
國95年3月22日高雄高等行政法院94年度訴字第00591號、第0060
9號、第00610號及第00611號判決，提起上訴。本院判決如下：
　　主  文
上訴駁回。
上訴審訴訟費用由上訴人負擔。
　　理  由
一、上訴人委由立人報關股份有限公司（下稱立人報關行），分
    別於：（一）民國（下同）92年11月至93年10月間，向被上
    訴人所屬高雄機場分局及中興分局報運進口日本製RACK（
    MATERIAL：ALUMINA）（電力燒結爐專用的燒架）34批（進
    口報單第BF/92/150/00669號等，如原判決附表批數編號第3
    2至65號），及PLATE（MATERIAL：ZIRCONIA）（電力燒結爐
    專用的燒板）燒板9批（進口報單第BE/93/X269/0682號等，
    如原判決附表批數編號第66至74號）；（二）於93年1月至7
    月間，向被上訴人前鎮分局報運進口日本製RACK（MATERIAL
    ：ALUMINA）（電力燒結爐專用的燒架）及PLATE（MATERIAL
    ：ZIRCONIA）（電力燒結爐專用的燒板）8批（進口報單第B
    D/92/WU33/1067號等，如原判決附表批數編號第23至31號）
    ；（三）於93年2月3日至93年9月22日間，向被上訴人前中
    島支局（現中興分局第二辦公室）報運進口日本製RACK（
    MATERIAL：ALUMINA）（電力燒結爐專用的燒架）及PLATE
    （MATERIAL：ZIRCONIA）（電力燒結爐專用的燒板）等共22
    批（進口報單第BD/93/W767/3014號等，如原判決附表批數
    編號第1至22號）；（四）於93年10月6日，向被上訴人中興
    分局第二辦公室報運進口日本製RACK（MATE RIAL：ALUMINA
    ）（電力燒結爐專用的燒架）1批（進口報單第BD/93/WK43/
    3136號，如原判決附表批數編號第23號），並申報海關進口
    稅則第8514.90.10號，稅率免稅（FREE），經EDI傳輸後電
    腦核定以C1方式通關，並依關稅法第18條第1項規定按上訴
    人應申報之事項，先行徵稅放行。嗣被上訴人對上訴人實施
    事後稽核結果，以本件貨物為具有ALUMINA或ZIRCONIA等材
    質之陶質製品，且為消耗性材料，非屬電力燒結爐之零件，
    乃參據財政部關稅總局（下稱關稅總局）稅則處對相同貨物
    稅則歸列之解答，將其稅則號別改列為第6903.90.90號或第
    6903.20.90號，按稅率9%（93年1月1日起稅率調整為8%）或
    8%課徵。上訴人對於被上訴人上開處分均表不服，申經復查
    ，均未獲變更，提起訴願，均遭決定駁回，提起行政訴訟，
    經原審94年度訴字第00591號、第00609號、第00610號及第0
    0611號判決（下稱原判決）駁回後，遂提起本件上訴。
二、本件上訴人於原審起訴主張：系爭燒架及燒板係專供電力燒
    結爐使用，否則無法發揮其功能及用途，應歸列為電力燒結
    爐之零件，依中華民國海關進口稅則輸出入貨品分類表，應
    歸屬於第85章其他電爐及烘爐之零件，稅率為0；且該章零
    件，並未要求須為單獨進口、固定置物及非屬汰換之消耗性
    材料，被上訴人僅以系爭燒架及燒板屬汰換之消耗性材料，
    否定系爭來貨為電力燒結爐之零件，顯有違海關進口稅則之
    立法意旨；又被上訴人並未舉證證實系爭來貨所含成分，其
    氧化鋁重量超過50%，即適用上開稅則號別，顯於法不合；
    況上訴人自89年起即自日本進口系爭貨物，被上訴人均適用
    第85章之稅則編號，稅率為0，然被上訴人至93年10月突然
    變更推翻原有稅則之核定，改列為第69章，另行核定稅率為
    8%，並溯及適用於92年進口之貨物，有違上訴人正當合理之
    信賴等語，求為判決撤銷原處分（復查決定含原核定處分）
    及訴願決定。
三、被上訴人則以：本件貨物為具有ALUMINA或ZIRCONIA材質之
    陶質製品，非與電力燒結爐整體進口，係單獨進口，亦非固
    定置物，且屬須汰換之消耗性材料，非屬電力燒結爐之零件
    ，參據關稅總局稅則處對被上訴人（九三）高關字二九號「
    進口稅則分類疑問及解答」之解答，將系爭貨物稅則號別改
    列第6903.20.90號或第6903.90.90號，按稅率8%或9%（93年
    1月1日以前，按稅率9%課徵）課徵補稅，應屬適當。至本件
    貨物補稅期間，始於被上訴人稽核組審核進口報單第BE/93/
    X394/0691號，貨物放行日期為93年3月15日，往前溯自92年
    11月16日，並往後至93年10月6日止，共計74批，經被上訴
    人於93年5月13日以高普核字第0931002811號函通知上訴人
    將實施事後稽核，被上訴人稽核組並於93年5月20日派員赴
    上訴人設於高雄縣大社鄉之工廠實地訪查，無論實施事後稽
    核之程序或期間，均符合關稅法第13條之規定等語，資為抗
    辯。
四、原審斟酌全辯論意旨及調查證據之結果，以：（一）查本件
    系爭來貨為2種不同規格及材質之燒架及燒板，其材質分別
    為ALUMINA及ZIRCONIA，在溫度逾攝氏1,000度之高溫下多次
    重複使用，一段時間後會因損壞而須汰換，屬消耗性材料；
    且電力燒結爐係整台原裝進口，其爐內及設備明細表中均無
    燒架及燒板，燒架及燒板實乃為因應不同廠商燒結不同大小
    物件（長、寬、高等體積），因而以不同大小之燒架及燒板
    供物品置放，而非屬電力燒結爐之一部分。再依據所附電力
    燒結爐照片觀之，電力燒結爐真正之承載系統應為台板，而
    正常台板上置放燒架及燒板之數量，應是以燒結爐之使用功
    能最好或最有效率之數量為準，然若減少燒架及燒板之數量
    、甚或替換其他亦可耐高溫之不同材質者，仍無礙電力燒結
    爐之運作及使用，準此，可知上訴人進口之高溫電爐設備，
    並不因缺少系爭來貨，而將造成高溫電爐無法運作之結果，
    故系爭貨物顯與關稅總局所召開「研討機電類產品（稅則第
    84至87章）稅則分類有關事宜會議」關於零件，應為產品或
    機械正常運作時，本質上所必要或必須具備之部分等定義並
    不相符，而應屬「產品或機械正常運作時非必須具備者，但
    其能輔助或增加該產品或機械之功能使變得更好、更快或更
    有效率」之「附件」。況，被上訴人就系爭來貨是否屬零件
    之範疇，以93年8月27日（九三）高關字二九號進口稅則分
    類疑問及解答，函詢稅則號別主管機關即關稅總局稅則處，
    經關稅總局稅則處予以答覆，則被上訴人依據稅則號別主管
    機關之關稅總局稅則處對上開「進口稅則分類疑問及解答」
    之釋示，核列本件貨物進口稅則為第6903.20.90號「其他耐
    火陶瓷製品，含氧化鋁（AL2O3）或氧化鋁與二氧化矽（SIO
    2）之混合物或化合物重量超過百分之五十者，但矽化石粉
    製品或類似矽土製者除外」及第6903.90.90號「其他耐火陶
    瓷製品，但矽化石粉製或類似矽土製者除外」，經核並無不
    合。故上訴人主張系爭來貨應歸列為電力燒結爐之零件，歸
    屬於稅則第85章其他電爐及烘爐之零件，稅率為0一節，顯
    有誤解，不足採取。（二）參據「國際商品統一分類制度（
    HS）註解」（下稱HS註解）中文版第889頁對稅則第69章第1
    副章總則及第6903節之詮釋，已載明稅則第6903節中所指之
    「耐火」物品應具有特別之「耐高溫」性能者，即「耐高溫
    」與「耐火」均應以溫度區別為準；且耐火（或耐高溫）材
    料適用於各種工業用爐（加熱來源不同），並未限定僅能用
    於「火力」燒結爐，而不能用於「電力（非火力）」燒結爐
    。依據上訴人進口電力燒結爐之製造商TOKAI KONETSU KOGY
    O CO.,LTD.，就「工業用爐及加熱設備」之電腦網路介紹中
    亦載明：加熱設備或者是利用「電」或「瓦斯」來加熱的工
    業用爐，以加熱設備在特定溫度，利用加熱、燒結、熔解及
    熱處理等方式來處理陶瓷、電子零件、金屬、玻璃及粉末等
    語，可知所謂該加熱設備，並不限於利用電力加溫，尚包含
    以火力加熱。因而上訴人對之爭執系爭貨物燒板及燒架，專
    用於「電力」燒結爐，而非耐火燒（「火力」燒結爐）之物
    品，與稅則號別第6903.20.90號及第6903.90.90號所載之「
    耐火」陶瓷製品不符，實有誤解。再依被上訴人所提出之慈
    樺精密陶瓷股份有限公司「陶瓷材料分類表」之電腦網路資
    料所載，99%氧化鋁瓷最高使用溫度為攝氏1,500度，92 %氧
    化鋁瓷最高使用溫度則為攝氏1,400度一節，可知氧化鋁陶
    瓷中所含氧化鋁成份之百分比愈高，則其最高使用溫度即耐
    高溫之性能則隨之提高。另參佐上訴人所提出之電子燒結爐
    操作說明書所載，其內部溫度正常為攝氏1,350度，最高溫
    度可至攝氏1,400度，則依上述陶瓷材料分類表及說明，可
    證系爭貨物之成分中，氧化鋁已達50%以上，則被上訴人將
    系爭貨物之進口稅則歸列為第6903.20.90號「其他耐火陶瓷
    製品，含氧化鋁（AL2O3）或氧化鋁與二氧化矽（SIO2）之
    混合物或化合物重量超過五十者，但矽化石粉製品或類似矽
    土製者除外」，經核應無違誤。從而，上訴人主張被上訴人
    並未舉證證實系爭來貨所含成分，氧化鋁重量超過50%，即
    適用上開稅則號別，顯於法不合云云，亦有誤解，不能採取
    。（三）依本院70年度判字第00629號判決之意旨，則被上
    訴人就系爭貨物於不同時間進口者之稅則分類縱有不同，其
    對本件稅則之核定亦無拘束力。況依經濟部國際貿易局所編
    著之「大陸物品有條件准許輸入項目及輸入管理法規彙總表
    」注意事項第4點及第6點規定，足認稅則號別適用，乃海關
    之權責，其生有疑義者，應以海關認定為準。經查，本件貨
    物既經被上訴人稽核組查核結果為非屬燒結爐之零件，且為
    具有ALUMINA等材質之陶瓷製品，被上訴人核列其進口稅則
    第6903.20.90號及第6903.90.90號，並無違誤，系爭貨物海
    關所為稅則分類既無違誤，則上訴人於不同期間進口相同貨
    品，海關之稅則分類是否與本件相同，即不在審究之列，上
    訴人自不能因海關於本件以外之分類有誤，而主張本件亦必
    應隨之為相同之錯誤，則上訴人主張被上訴人之核定違反信
    賴保護之原則，即無足採。（四）依90年10月31日關稅法第
    13條第1項及93年5月5日修正之同條項之規定，本件系爭來
    貨係自92年11月17日起至93年8月30日止陸續放行，共計74
    批，而被上訴人係於93年5月13日以高普核字第093100281 1
    號函通知上訴人將實施事後稽核，上訴人於93年2月13日向
    原審所提出之準備書狀（二）中，亦自承於93年5月16日接
    獲被上訴人該通知，則被上訴人實施事後稽核之通知，確均
    係於本件所有進口貨物放行之翌日起6個月內為之；抑且，
    被上訴人稽核組並於93年5月20日派員赴上訴人設於高雄縣
    大社鄉之工廠實地訪查，則無論依修正前或修正後之關稅法
    第13條第1項規定，被上訴人將上訴人進口之系爭貨物依前
    揭法令規定核課補稅，經核並無不合，乃駁回上訴人於原審
    之訴。
五、上訴人上訴意旨除援用原審主張外，並補稱略謂：（一）原
    判決就上訴人於原審所舉電力燒結爐之設備文件，未為詳究
    審認並記載有何不足採之理由？又略而不為現場實物及操作
    之勘驗，僅憑電力燒結爐照片觀察，即率爾認定電力燒結爐
    真正之承載系統應為台板（不含燒板及燒架），卻未於判決
    理由中記載其如何得僅由照片觀察，即可得上開心證之理由
    ，其判決自有理由不備之違誤。其次，若果真如原判決上開
    判決理由所謂「僅有台板」為電力燒結爐真正之承載系統，
    似乎認定電力燒結爐只需利用「台板」承載產品MLCC（積層
    陶瓷電容），即可發揮正常運作達到將MLCC產品燒結製成之
    效力？然卻於判決理由中認定正常台板上置放燒板及燒架之
    數量減少或替換其他不用材質者，仍無礙電力燒結爐之運作
    及使用云云，核與前開認定電力燒結爐只需台板承載產品ML
    CC，無需任何燒板燒架作為承載設備，即可達其正常運作效
    能，其判斷理由前後顯有矛盾。（二）原判決既引據HS註解
    之釋示，作為原處分機關所為系爭燒板燒架稅則分類判斷，
    其分類有無違法之依據，則前開釋示中有關系爭燒板、燒架
    究應適用於第69.02節及第69.03節（耐火物），抑或第85.1
    4節中（電爐零件），顯未予詳察審認，即有判決適用法則
    不當及理由不備之違誤等語。
六、本院查:上訴意旨指摘原判決就上訴人於原審所舉電力燒結
    爐之設備文件，未為詳究審認並記載有何不足採之理由？又
    略而不為現場實物及操作之勘驗，僅憑電力燒結爐照片觀察
    ，即率爾認定電力燒結爐真正之承載系統應為台板（不含燒
    板及燒架），卻未於判決理由中記載其如何得僅由照片觀察
    ，即可得上開心證之理由，其判決自有理由不備之違誤云云
    。經查，原判決業已說明「電力燒結爐係整台原裝進口，其
    爐內設備明細表中均無燒架及燒板，燒架及燒板實乃為因應
    不同廠商燒結不同大小物件（長、寬、高等體積），因而以
    不同大小之燒架及燒板供物品置放，而非屬電力燒結爐之一
    部分」，另外輔以「由所附電力燒結爐照片觀之，電力燒結
    爐真正之承載系統應為台板，而正常台板上置放燒架及燒板
    之數量，應是以燒結爐之使用功能最好或最有效率之數量為
    準，然若減少燒架及燒板之數量、甚或替換其他亦可耐高溫
    之不同材質者，仍無礙電力燒結爐之運作及使用，準此，可
    知原告進口之高溫電爐設備，並不因缺少系爭來貨，而將造
    成高溫電爐無法運作之結果」，上訴人對於其進口之整裝電
    力燒結爐明細表中均無燒架及燒板一節，並未能提出反證，
    則其空言主張「燒架及燒板」為電力燒結爐之零件，為機械
    正常運作時所必要或必備之部分云云，自無可採；至於上訴
    人於原審提出之作業手冊及電力燒結爐組合圖，為進口後其
    自行製作之文件，且僅係說明機器如何進行操作而已，自不
    能作為進口時稅則分類之依據；另原審以本件事證已臻明確
    ，故上訴人請求法院至其工廠勘驗，與本件判決結果不生影
    響，爰不至現場勘驗，核屬其取捨證據、認定事實之職權行
    使，上訴人指摘其為不當，均無可採，且證據之取捨與當事
    人所希冀者不同，亦不得謂原判決有違背法令。再者，依HS
    註解中文版第890頁第69.03節詮釋「歸入本節之耐火製品與
    歸入第69.02節者，在於前者大多數為非固定裝置物，諸如
    ．．燒盆、支架、及其他窯爐用器具在燒製陶器時用以支持
    或分隔陶器之用者．．」，則被上訴人將系爭貨物歸列稅則
    第69.03節，並無錯誤；另就電力燒結爐內原始配備之「台
    板」而言，原裝進口電力燒結爐機器後，再另外購買置於其
    上之「燒板」、「燒架」及燒板、燒架上置放之MLCC等被動
    元件，均是該機器之承載物品，電力燒結爐「真正」之承載
    系統僅為「台板」甚明。上訴意旨指摘判決理由所謂『僅有
    台板』為電力燒結爐真正之承載系統．．卻又於判決理由中
    認定正常台板上置放燒板及燒架之數量減少或．．其判斷理
    由前後顯有矛盾一節，即無足採。上訴人另指摘原判決既引
    據HS註解之釋示，作為原處分機關所為系爭燒板燒架稅則分
    類判斷，其分類有無違法之依據，則前開釋示中有關系爭燒
    板、燒架究應適用於第69.02節及第69.03節（耐火物），抑
    或第85.14節中（電爐零件），顯未予詳察審認，即有判決
    適用法則不當及理由不備之違誤云云。惟查，參據HS註解中
    文版第889頁對稅則第69章第1副章總則及第69.03節之詮釋
    「．．（B）在第69.02及69.03節中所指之『耐火』物品係
    經焙燒之物品具有特別之『耐高溫』性能者，例如用於冶金
    工業、玻璃工業等（須達攝氏1,500度或更高之溫度）。按
    照其特殊用途，耐火物品須能承受溫度之急劇變化；．．歸
    入第69.02或第69.03節之耐火物品，不但須能耐高溫，而且
    必須設計成能供高溫工作。因此第69.03節包括燒結『氧化
    鋁』製成之坩鍋，．．主要耐火物品計有下列各項：．．(6)
    『氧化鋯』．．耐火料．．」。再參據上訴人提出之「電力
    燒結爐操作手冊」有關「燒結製程原理介紹」，本件系爭貨
    物報關進口時，已於進口報單報明「材質」（MATERIAL）為
    「氧化鋁」（ALUMINA）或「氧化鋯」（ZIRCONIA），核屬H
    S註解第69.03節所列之耐火物品，於燒結MLCC時，再由其三
    階段之燒結過程觀之，系爭貨物明顯承受溫度之急劇變化，
    並在逾攝氏1,300度高溫下燒結陶瓷，更足堪證明屬於稅則
    第69.03節之耐火物品，上訴人稱系爭貨物之耐高溫度亦未
    達規定之攝氏1,500度或更高溫一節，顯係誤解系爭貨物之
    耐火溫度應與「冶金工業或玻璃工業」相同，並無可採。本
    件系爭「燒架、燒板」數量無論增、減或缺少，均無礙電力
    燒結爐正常運作，其非屬「電力燒結爐」之「零件」，即非
    屬稅則第85章之範圍，自無上訴人所稱「縱使燒板及燒架之
    材質為『陶瓷材料』．．仍屬於此章（85章）」之適用；又
    歸列第69.02節或69.03節之區別，H.S第890頁註解說明，已
    如上述，原判決並無適用法則不當及理由不備之違背法令情
    事。上訴意旨就原審取捨證據、認定事實之職權行使，指摘
    其為不當，均無可採，且證據之取捨與當事人所希冀者不同
    ，亦不得謂原判決有違背法令。至於上訴人其餘所稱各節，
    乃上訴人對於業經原判決詳予論述不採之事由再予爭執，核
    屬法律上見解之歧異，要難謂為原判決有違背法令之情形。
    縱原審雖有未於判決中加以論斷者，惟尚不影響於判決之結
    果，與所謂判決不備理由之違法情形不相當。綜上所述，本
    件上訴論旨，仍執前詞，指摘原判決違誤，求予廢棄，難認
    有理由，應予駁回。
據上論結，本件上訴為無理由，爰依行政訴訟法第255條第1項、
第98條第1項前段，判決如主文。
中　　華　　民　　國　　96　　年　　10　　月　　4　　 日
                  第四庭審判長法  官　鍾　耀　光
                              法  官  黃  本  仁
                              法  官　王　德　麟
                              法  官　黃　清　光
                              法  官　吳　慧　娟
以  上  正  本  證  明  與  原  本  無  異
中　　華　　民　　國　　96　　年　　10　　月　　4　　 日
　　　　　　　　　　　　　　　書記官　阮　桂　芬
